【裁判字號】    95,訴,575
【裁判日期】    970715
【裁判案由】    偽造文書
【裁判全文】
臺灣士林地方法院刑事判決               95年度訴字第575號
公  訴  人  臺灣士林地方法院檢察署檢察官
被      告  己○○
上列被告因偽造文書案件，經檢察官提起公訴（94年度偵緝字第
972 號），本院判決如下：
    主  文
己○○連續行使偽造私文書，足以生損害於他人，處有期徒刑貳
年。
    事  實
一、己○○於民國84年8 月間（下稱甲會）、85年3 月10日（下
    稱乙會），在臺北市大同區○○○路178 巷6 號各召集1 民
    間互助會，均擔任會首，並邀集丑○○、丙○○○、午○、
    乙○○、辰○○、卯○○、癸○○、甲○○等人參加，約定
    每會會金分別為新臺幣（下同）10,000元、3,000 元，均採
    內標制，底標分別為1,400 元、400 元，甲會之會期自84年
    8 月20日起至88年5 月20日止，含會首共計53會，每月20日
    下午1 時，在上址開標，每年2 月5 日及8 月5 日之下午1
    時，亦在上址加開標1 次；乙會之會期自85年3 月10日起至
    87年9 月10日止，含會首共計61會，每月10日及25日在上址
    開標。詎自起會後至87年7 月20日倒會前之不詳期間起，己○○財務狀況逐漸惡化，而周轉不靈，竟起意詐騙會款，而
    意圖為自己不法所有，基於詐欺及行使偽造準私文書之概括
    犯意，利用僅有少數會員到場競標之機會，連續於不詳時間
    ，數次以偽造不詳會員姓名、不詳標息之標單為投標，再向
    活會會員施用詐術佯稱「此次係某某會員以若干元得標」，
    致甲會活會會員丑○○等人、乙會活會會員丙○○○等人均
    陷於錯誤，因而將扣除標息後之各期會款交付予己○○。嗣
    甲會及乙會皆於87年7 月20日宣布倒會，經甲會、乙會之活
    會會員彼此清查後發現，甲會應僅餘13名活會會員未標、乙
    會應僅餘4 名活會會員未標，但竟有如附表一所示之甲會活
    會會員共計19名、附表二所示之乙會活會會員共計14名，渠
    等始知悉遭己○○冒名投標甲會中之其中6 會、乙會中之其
    中10會，己○○共詐得如附表三、四所示之合會金，合計新
    臺幣1,116,400 元，足以生損害於附表一、二所示之活會會
    員。而己○○於倒會後隨即逃匿，經丑○○、丙○○○、午
    ○、乙○○、辰○○、卯○○等人尋覓無著，始知受騙。
二、案經午○、乙○○、丑○○、辰○○、卯○○、及丙○○○
    、寅○○、子○○、甲○○、癸○○等人訴由臺灣士林地方
    法院檢察署檢察官偵查起訴。
    理  由
一、訊據被告固坦認因無資力再為他人代墊會錢及因經商失敗，
    為躲避債務而逃匿，進而倒會等情，惟矢口否認犯有何行使
    偽造私文書及詐欺之犯行，辯稱：伊沒有冒標，只有倒會，
    因生意垮掉只好跑路，且伊係被人倒會才幫人代墊會錢，根
    本沒有冒標，更未有偽造標單及詐取財物之意圖云云。惟查
    ：
  (一)被告己○○於84年至87年間擔任會首，邀集會員成立甲會、
    乙會之互助會，甲會會期自84年8 月20日起至88年5 月20日
    止，含會首共計53會，每會會金為10,000元，自84年8 月20
    日中午下午1 時起，在被告所經營之美容院內開標，並於每
    年2 月5 日及8 月5 日下時1 時各加開標1 次，採內標方式
    。乙會會期自85年3 月10日起至87年9 月10日止，含會首共
    計61會，每會會金為3,000 元，自85年3 月10日下午1 時起
    ，亦在上址內開標，同採內標制。而被告於互助會開標時在
    場主持，並向會員收取會款，嗣甲會尚有13期未開標，乙會
    尚有4 期未開標，被告己○○即於87年7 月20日宣布倒會，
    並逃匿無蹤等情，業據被告坦承不諱（見94年度偵緝字第97
    2 號卷第42頁至第43頁、本院卷第18頁至第19頁、第116 頁
    ），核與告訴人即證人午○於偵訊及本院審理時就此部分之
    證述相符（見87年度偵字第7098號卷第3 頁至4 頁、94年度
    偵緝字第972 號卷第82頁、本院卷第32頁至34頁），並有甲
    會、乙會之互助會單各1 份在卷可稽（見87年度偵字第7098
    號卷第13頁至第14頁），上開事實，堪予認定。
  (二)而甲會、乙會之互助會，皆於87年7 月20日宣布倒會時，其
    中甲會應僅餘13名活會會員未標，竟有會員丑○○、丙○○○、甲○○、庚○○、丁○○○、午○等計19個會員均未曾
    實際得標（見附表一）；乙會應僅餘4 名活會會員未標，但
    竟有會員丙○○○、卯○○、胡伊力、甲○○、午○、壬○○○、庚○○、丁○○○及戊○○等計14名活會會員未標（
    見附表二）乙節，訊據被告己○○對於甲會部分，丑○○尚
    有5 個活會等情不爭執（見本院卷第45頁、第110 頁、第15
    0 頁），而乙會部分，被告對於卯○○、午○及甲○○共有
    4 個活會部分亦不爭執（見本院卷第110 頁、第140 頁），
    復有下列證據可資證明：
    １證人丑○○於偵查中證稱：伊參加甲會，會單編號9 至13
      係伊以家人名義跟會，均由伊支配，5 個皆為活會等語（
      見94年度偵緝字第972 號卷第71頁）。嗣於本院審理結證
      稱：甲會伊有五會，都沒有標過等語（見本院卷第240 頁
      ）。
    ２證人丙○○○於偵查中證稱：伊參加甲會2 會（會單編號
      17、18）、乙會3 會（會單編號7 至9） ，乙會標到1 個
      ，其他全部均為活會等語（見94年度偵緝字第972 號卷第
      72頁）。又於本院審理結證稱：甲會伊參加2 會均活會，
      乙會伊參加3 會，標到1 會，有2 會用伊之名字，另1 會
      則以先生乙○○名義參加等語（見本院卷第144 頁、第14
      6 頁）。
    ３證人甲○○於偵查中證稱：伊參加甲會1 會（會單編號26
      ），乙會2 會（會單編號16、17），甲會為活會，乙會只
      剩1 個活會等語（見94年度偵緝字第972 號卷第81頁），
      復於本院審理結證稱：甲會伊參加1 會，被倒會前仍係活
      會，乙會伊有2 會，係1 個死會1 個活會等語（見本院卷
      第169 頁至170 頁）。
    ４證人庚○○（原名林麗美，後改名林詠潔，再改名庚○○
      ）於偵查中證稱：甲會伊參加9 會（會單編號28至31、35
      至39），乙會參加16會（會單編號27至34、42至49），甲
      會只標走1 會（會單編號35），其他均係活會，乙會尚未
      標3 會（會單編號47至49）等語（見94年度偵緝字第972
      號卷第72頁），續於本院審理結證稱：伊係一家人跟會，
      甲會加起來共有9 會，只標到1 個，其他都沒標，為活會
      ；乙會共16會，剩下3 個（會單編號47至49）活會，其他
      為死會等語（見本院卷第206 頁至第207 頁、第210 頁）
      。
    ５證人丁○○○於偵查中證稱：伊參加甲會會單編號32至34
      ，乙會會單標號35至40，甲會剩1 個活會，乙會剩2 個活
      會等語（見94年度偵緝字第972 號卷第80頁），繼於本院
      審理結證稱：甲會伊參加3 會（會單編號32至34），剩2
      個活會；乙會伊參加7 會，其中5 會是死會，2 會活會等
      語（見本院卷第148 頁），證人丁○○○雖於本院改稱甲
      會伊有2 個活會，1 個活會係伊的，另1 個活會則係伊姐
      周美枝的，渠要伊用阿滿名義跟會云云（見本院卷第148
      頁），然證人周美枝於偵查中證稱：伊有參加被告召集之
      合會，由妹妹丁○○○處理，所以會單中伊之名字，係算
      在丁○○○名下等語（見94年度偵緝字第972 號卷第81頁
      ），經查甲會之會員中並無周美枝，而乙會編號39至40均
      係周美枝，有上開會單在卷可參，因證人周美枝並未證述
      伊參加甲會係以丁○○○名義，足認證人丁○○○所稱之
      甲會周美枝亦為活會乙節，誠屬可疑，委不足採，是本院
      認證人丁○○○於甲會僅有1 個活會。
    ６證人午○於偵查中證稱：伊參加甲會編號49、50，乙會編
      號18、19，均為活會等語（見94年度偵緝字第972 號卷第
      82頁），再於本院審理時證稱：甲會3 個均活會，甲○○
      1 會，伊2 會。乙會有5 個活會，辛○○1 個，甲○○1
      個，陳金花1 個，伊有2 個，伊後來在86年5 月及86年11
      月、12月間，付錢將辛○○及甲○○之活會給吃下等語（
      見本院卷第215 頁至216 頁）。
    ８卯○○於偵查中證稱：伊參加乙會，會單編號11、22，其
      中1 個活會，1 個死會等語（見94年度偵緝字第972 號卷
      第61頁）。
    ９辛○○於偵查中證稱：伊參加乙會2 會，會單編號14、15
      ，1 個活會，1 個死會，伊活會部分已先跟午○結算，轉
      讓給渠等語（見94年度偵緝字第972 號卷第73頁）。
    １０證人壬○○○於偵查證稱：乙會伊有參加2 會，1 個死會
      1個活會等語（見94年度偵緝字第972 號卷第74頁）。
    證人戊○○於偵查中證稱: 伊參加乙會1 會，會單編號58
      ，是活會等語（見94年度偵緝字第972 號卷第73頁），並
      於本院審理結證稱：參加乙會1 會，一直是活會等語（見
      本院卷第141 頁），雖被告就證人戊○○之乙會活會部份
      ，辯稱：伊先生有向戊○○商議借其活會來標云云，惟業
      據證人戊○○於本院結證稱：被告先生僅跟伊說倒會，錢
      會還給伊，倒會前並未提及要借伊之活會去標等語（見本
      院卷第143 頁），以證人戊○○與被告並無特殊親屬故舊
      關係，衡情當不致輕易借標，被告僅空言事前向告訴人借
      標，然並未提出借據等具體事證以實其說，以被告召集多
      起互助會，如未立據擔保或提出較高借款利率之誘因，會
      員豈甘冒無法求償之風險，任令被告口頭請託即率爾捨棄
      賺取利息之利益逕予借標，被告所辯顯不符常情，無足採
      信。
    經核前開證人等均係就渠等參加甲會、乙會之事實作證，
      渠等證詞內容詳確，並無明顯瑕疵，衡情證人等當無甘冒
      偽證重罪而設詞誣陷被告之必要，且證人之證述核與甲會
      、乙會之會單內容相符，是證人等之上開證言應為真實，
      堪以採信。
  (三)至於甲會、乙會之標會方式及被告冒標乙節，亦據下列證人
    證述明確：
    １證人丁○○○於本院結證稱：甲會在倒會前6 個月前都用
      固定之3,400 元標息來標，投標時要在標單上寫名字再折
      起來，翻日曆看幾號，照標單依順序算到日曆號，再打開
      標單，該人即為得標者。先前正常之投標，會員寫名字及
      標金等語（見本院卷第149 頁）
    ２證人巳○○○於本院結證稱：標會時要填標單，上面要寫
      名字及標金等語（見本院卷第178頁）。
    ３證人庚○○於本院審理結證稱：伊或伊婆婆大部分時候會
      有1 人去看開標，被告幾乎每次都幫人代標，且每一次都
      丟好幾張標單進去，不過伊不曉得被告係代何人投標。被
      告幫人代標曾經得標過，不過因時間久遠伊記憶不清。被
      告代標之標息很高，伊有嘗試要標，但都標不到等語（見
      本院卷第207 頁至第209 頁）。
    ４證人午○於本院審理結證稱：86年11月開始覺得合會好像
      有點不正常，標息很高，一下子標到3,000 元有2 個月，
      接著3,100 元，之後就標到3,400 元連續有4 個月，上述
      情形均不知係何會員得標、開標時伊會去，但從沒有碰到
      開標，例如被告稱下午1 點鐘開標，伊1 點去時，被告就
      說開標結束，此種情形至少有2 次等語（見本院卷第216
      頁至第217 頁）。
    ５證人丑○○於偵查證稱：倒會前伊要標都標不到，當時標
      金約在3,000 元上下，且被告經常變更開標地點，所以等
      伊想要標時，不是找不到地點就是已經開標結束了等語（
      見94年度偵緝字第972 卷第71頁）。
    ６被告己○○對此節雖辯稱：因為急著搬家，所以互助會之
      紀錄均未帶走云云，查被告身為數個互助會會首，且其召
      集互助會之資歷亦有多年，對於互助會之制度及運作習慣
      顯係相當明瞭，當知身為會首應詳細紀錄該互助會所有資
      料，以便隨時得查核，且若有爭議，亦可為證，然其並未
      保留任何相關資料，對於證人等上開所為之質疑亦未能有
      合理之解釋，僅以空言反駁，卻未能提出相當之證據證明
      ，是依前開證人證述，足認被告確有冒用活會會員名義冒
      標會款之情事。
  (四)關於被告詐欺金額之認定，依證人證述及卷附證據，尚無法
    確定被告係於何時，以若干標息，冒用何會員名義為冒標之
    犯行，進而詐騙活會會員，因會期越後，詐得活會款項越少
    ，爰依罪證有疑，利於被告之證據法則，從有利被告之認定
    ，認係甲會會期最後之6 會、乙會會期最後之10 會 為被告
    冒標之會期，而被告冒標之標息部分，甲會部分，依前開證
    人證述，最後6 會之標息可確認係3,400 元，而乙會部分，
    則無法確認最後10會之標息，亦採對被告有利之計算，以最
    低標息即400 元為計算標準。
  (五)綜上，本件事證至臻明確，被告稱未曾冒標，亦無詐欺之辯
    解，無非推諉飾卸之語，無足採信，其犯行洵堪認定。
三、被告行為後，刑法業於94年2 月2 日經總統以華總一義字第
    09400014901 號令修正公布，並於95年7 月1 日施行，參酌
    最高法院95年5 月23日刑事庭第8 次會議決議，修正後刑法
    第2 條第1 項之規定，係規範行為後法律變更所生新舊法律
    比較適用之準據法，於刑法施行後，應適用修正後刑法第2
    條第1 項之規定，為「從舊從輕」之比較。另於比較時應就
    罪刑有關之共犯、未遂犯、想像競合犯、牽連犯、連續犯、
    結合犯，以及累犯加重、自首減輕暨其他法定加減原因（如
    身分加減）與加減比例等一切情形，本於統一性及整體性原
    則，綜其全部罪刑之結果而為比較，茲就比較情形分述如下
    ：
  (一)刑法第339 條第1 項詐欺取財罪法定刑內有關得科處罰金刑
    或得併科罰金刑之部分，依修正後刑法施行法第1 條之1及
    刑法第33條第5 款等規定，所得科處或得併科之罰金刑最高
    為新臺幣30,000元、最低為新臺幣1,000 元。然依被告行為
    時即修正前之刑法及罰金罰鍰提高標準條例之規定，該罪之
    罰金刑經提高倍數後，最高額雖與修正後之規定相同，惟最
    低額部分顯均較修正後為輕。因此，比較上述修正前、後之
    刑罰法律，修正後之相關規定既未較有利於被告，自應適用
    被告行為時之罰金刑刑度相關規定。
  (二)修正前刑法第55條有牽連犯之規定，修正後刑法第55條則刪
    除牽連犯之規定，經比較新舊法結果，自以舊法牽連犯之規
    定較有利於被告，是被告所犯之2 罪，應依修正前刑法第55
    條之規定，從一重之行使偽造私文書罪處斷。
  (三)修正後刑法第56條連續犯之規定業經刪除，則被告之犯行，
    因行為後新法業已刪除連續犯之規定，此刪除雖非犯罪構成
    要件之變更，但顯已影響行為人刑罰之法律效果，自屬法律
    有變更，依新法第2 條第1 項規定，比較新舊法結果，仍應
    適用較有利於被告之行為時法律即修正前刑法論以連續犯。
  (四)經綜合比較新舊法結果，均以行為時法對被告有利，自應依
    刑法第2 條第1 項前段規定，整體適用行為時之修正前刑法
    第55條、第56條等規定，合先敘明。
四、按民間合會已標取會款者（即一般所稱之死會），於標取會
    款後不問何人得標，至完會止，本有向會首按時交付會款（
    含標息）之義務，會首冒標會款時，除對於活會會員有冒標
    施詐（即佯稱某某人得標），使活會會員陷於錯誤，誤認係
    被冒標之人得標而交付會款，成立詐欺取財罪外，對於已標
    取會款之會員，因按時繳付會款本為其標取會款後之義務，
    並無施詐或使其陷於錯誤可言，自無成立詐欺罪之餘地，是
    已標取會款之會員對於嗣後會首之冒標會款，不能認係詐欺
    之被害人。次按民間合會之標單，其記載之內容通常為欲投
    標會員之姓名及一定之金額，或標單上雖僅寫金額而未寫會
    員之姓名，然已指明該標單係何會員所投標，而參與投標，
    依習慣或特約，足以表示該投標之會員願以標單上所載之金
    額為其競標之利息，應屬刑法第220 條第1 項以私文書論之
    準私文書。被告己○○為甲會、乙會之互助會會首，多次在
    投標單上記載而偽造足以識別不詳會員之記號及標金，冒稱
    係會員即告訴人等人之標單，進而投票行使之，依其行為時
    地及互助會投標慣行之方式，自屬完成並行使偽造準私文書
    之行為。是核被告己○○所為，係犯刑法第216 條、第220
    條第1 項、第210 條之行使偽造準私文書及同法第339 條第
    1 項之詐欺取財等罪嫌。其偽造準私文書之低度行為，為行
    使之高度行為所吸收，不另論罪。另被告先後多次行使偽造
    準私文書及詐欺取財等犯行，時間緊接，方法相同，所觸犯
    構成要件相同之罪名，顯均係基於概括之犯意反覆為之，為
    連續犯，應依修正前刑法第56條之規定論以一罪，並依法加
    重其刑。又被告所犯上開行使偽造準私文書及詐欺取財2 罪
    間，有方法結果之牽連關係，為牽連犯，應依修正前刑法第
    55條之規定，從一重之連續行使偽造私文書罪處斷。爰審酌
    被告己○○之素行，本件冒標金額，受害活會會員眾多，犯
    罪情節重大，且迄今尚未賠償被害人分文，兼衡酌其品行、
    犯罪動機、目的、手段、生活狀況、智識程度以及被告於事
    後仍飾詞否認犯行，犯罪後顯然態度不佳等一切情狀，量處
    如主文所示之刑，以資懲儆。至於被告各該偽造之標單均未
    扣案，參酌互助會標單率於開標後即當場丟棄未再留存之一
    般標會慣例，並無積極證據證明尚存在，為免將來執行上之
    困難，爰不宣告沒收，附此說明。又本件被告犯罪時間雖均
    係在96年4 月24日以前，惟其所犯經本院宣告逾有期徒刑1
    年6 月之刑，且其所犯刑法第339 條第1 項之詐欺取財罪，
    亦屬中華民國96年罪犯減刑條例第3 條第1 項第15款所定之
    罪名，是本件並不符合中華民國九十六年罪犯減刑條例所定
    之要件，自不得予以減刑，附此敘明。
據上論斷，應依刑事訴訟法第299條第1 項前段，刑法第2 條第1
項前段、第216 條、第220 條第1 項、第210 條、第339 條第1
項，修正前刑法第56條、第55條後段，刑法施行法第1 條之1，
判決如主文。
本案經檢察官吳維雅到庭執行職務。
中    華    民    國    97    年    7     月    15    日
                  刑事第四庭審判長法  官  趙文卿
                                  法  官  劉秉鑫
                                  法  官  高雅敏
以上正本證明與原本無異。
如不服本判決，應於判決送達後10日內，向本院提出上訴狀。
                                  書記官  陳映羽
中    華    民    國    97    年    10    月    31    日
附錄：本案論罪科刑法條全文
刑法第216條
行使第210 條至第215 條之文書者，依偽造、變造文書或登載不
實事項或使登載不實事項之規定處斷。
刑法第210條
偽造、變造私文書，足以生損害於公眾或他人者，處5 年以下有
期徒刑。
刑法第220條
在紙上或物品上之文字、符號、圖畫、照像，依習慣或特約，足
以為表示其用意之證明者，關於本章及本章以外各罪，以文書論
。
錄音、錄影或電磁紀錄，藉機器或電腦之處理所顯示之聲音、影
像或符號，足以為表示其用意之證明者，亦同。
刑法第339 條
意圖為自己或第三人不法之所有，以詐術使人將本人或第三人之
物交付者，處5 年以下有期徒刑、拘役或科或併科1 千元以下罰
金。
以前項方法得財產上不法之利益或使第三人得之者，亦同。
前二項之未遂犯罰之。
附表一：甲會實際未得標會員
┌──┬─────┬──────────────────┐
│編號│  姓  名  │ 未標得會員之會單編號及登記名義人   │
│    │          │                                    │
├──┼─────┼──────────────────┤
│ 1  │ 丑○○   │9 （丑○○）、10（辰○○）、11（葉盧│
│    │          │美）、12（子○○）、13（丑○○）    │
├──┼─────┼──────────────────┤
│ 2  │ 丙○○○ │17（簡順珠）、18（乙○○）          │
├──┼─────┼──────────────────┤
│ 3  │ 甲○○   │26（甲○○）                        │
├──┼─────┼──────────────────┤
│ 4  │庚○○（原│28（利昇）、29（利昇）、30（楊夙婷）│
│    │名林麗美）│、31（楊夙婷）、36（清琴）、37（阿紗│
│    │          │）、38（阿紗）、39（林麗美）        │
├──┼─────┼──────────────────┤
│ 5  │ 丁○○○ │32（丁○○○）                      │
├──┼─────┼──────────────────┤
│ 6  │ 午○     │49（午○）、50（阿蘭即癸○○）      │
├──┴─────┴──────────────────┤
│           未得標之活會會員共計   19名                │
└───────────────────────────┘
附表二：乙會實際未得標會員
┌──┬─────┬──────────────────┐
│編號│  姓  名  │ 未得標會員之會單編號及登記名義人   │
├──┼─────┼──────────────────┤
│ 1  │丙○○○  │8（簡順珠）、9（李先生）            │
├──┼─────┼──────────────────┤
│ 2  │卯○○    │11（簡先生）                        │
├──┼─────┼──────────────────┤
│ 3  │辛○○    │15（辛○○）（該合會後轉讓給午○）  │
├──┼─────┼──────────────────┤
│ 4  │甲○○    │16（甲○○）                        │
├──┼─────┼──────────────────┤
│ 5  │午○      │18（午○）、19（午○）              │
├──┼─────┼──────────────────┤
│ 6  │壬○○○  │20（陳金花）                        │
├──┼─────┼──────────────────┤
│ 7  │庚○○（原│47（林文崑）、48（林文正）、49（林紗│
│    │名林麗美）│）                                  │
├──┼─────┼──────────────────┤
│ 8  │丁○○○  │35（杜明隆）、36（杜明隆）          │
├──┼─────┼──────────────────┤
│ 9  │戊○○    │58（戊○○）                        │
├──┴─────┴──────────────────┤
│          未得標之活會會員共計    14名                │
└───────────────────────────┘
附表三：甲會詐得合會款明細
┌─┬───┬────┬────┬────┬─────┬──────┐
│編│冒標時│ 標  息 │活會實收│受詐欺之│被冒標會員│詐得金額＝（│
│號│間    │        │金額（即│活會人數│          │標金－標息）│
│  │      │        │標金—標│        │          │活會人數（│
│  │      │        │息）    │        │          │包括被冒標之│
│  │      │        │10,000-3│        │          │人，因為其不│
│  │      │        │,400 ＝ │        │          │知被冒標，尚│
│  │      │        │6,600   │        │          │繳交活會會款│
│  │      │        │        │        │          │）          │
├─┼───┼────┼────┼────┼─────┼──────┤
│1 │87年6 │新臺幣  │新臺幣  │   19   │不詳之會員│6,600 元X19 │
│  │月20日│（下同）│（下同）│        │          │＝125,400元 │
│  │      │3,400 元│6,600 元│        │          │            │
├─┼───┼────┼────┼────┼─────┼──────┤
│2 │87年5 │3,400 元│6,600 元│   19   │同上      │6,600 元X19 │
│  │月20日│        │        │        │          │＝125,400元 │
├─┼───┼────┼────┼────┼─────┼──────┤
│3 │87年4 │3,400 元│6,600 元│   19   │同上      │6,600 元X19 │
│  │月20日│        │        │        │          │＝125,400元 │
├─┼───┼────┼────┼────┼─────┼──────┤
│4 │87年3 │3,400 元│6,600 元│   19   │同上      │6,600 元X19 │
│  │月20日│        │        │        │          │＝125,400元 │
├─┼───┼────┼────┼────┼─────┼──────┤
│5 │87年2 │3,400 元│6,600 元│   19   │同上      │6,600 元X19 │
│  │月20日│        │        │        │          │＝125,400元 │
├─┼───┼────┼────┼────┼─────┼──────┤
│6 │87年1 │3,400 元│6,600 元│   19   │同上      │6,600 元X19 │
│  │月20日│        │        │        │          │＝125,400元 │
├─┴───┴────┴────┴────┴─────┴──────┤
│合計：總金額752,400 元                                            │
└─────────────────────────────────┘
附表四：乙會詐得合會款明細
┌─┬───┬────┬────┬────┬─────┬──────┐
│編│冒標  │ 標  息 │活會實收│受詐欺之│被冒標之活│詐得金額＝（│
│號│時間  │        │ 金額   │活會人數│會會員    │標金－標息）│
│  │      │        │3,000-40│        │          │活會人數（│
│  │      │        │0=2,600 │        │          │包括被冒標之│
│  │      │        │        │        │          │人，因為其不│
│  │      │        │        │        │          │知被冒標，尚│
│  │      │        │        │        │          │繳交活會會款│
│  │      │        │        │        │          │）          │
├─┼───┼────┼────┼────┼─────┼──────┤
│1 │87年7 │新臺幣  │新臺幣  │   14   │不詳之會員│2,600元X4＝ │
│  │月10日│（下同）│（下同）│        │          │10,400元    │
│  │      │  400 元│2,600 元│        │          │            │
│  │      │        │        │        │          │            │
├─┼───┼────┼────┼────┼─────┼──────┤
│2 │87年6 │  400 元│2,600 元│   14   │同上      │2,600 元X14 │
│  │月25日│        │        │        │          │＝36,400 元 │
├─┼───┼────┼────┼────┼─────┼──────┤
│3 │87年6 │  400 元│2,600 元│   14   │同上      │2,600 元X14 │
│  │月10日│        │        │        │          │＝36,400 元 │
├─┼───┼────┼────┼────┼─────┼──────┤
│4 │87年5 │  400 元│2,600 元│   14   │同上      │2,600 元X14 │
│  │月25日│        │        │        │          │＝36,400 元 │
├─┼───┼────┼────┼────┼─────┼──────┤
│5 │87年5 │  400 元│2,600 元│   14   │同上      │2,600 元X14 │
│  │月10日│        │        │        │          │＝36,400 元 │
├─┼───┼────┼────┼────┼─────┼──────┤
│6 │87年4 │  400 元│2,600 元│   14   │同上      │2,600 元X14 │
│  │月25日│        │        │        │          │＝36,400 元 │
├─┼───┼────┼────┼────┼─────┼──────┤
│7 │87年4 │  400 元│2,600 元│   14   │同上      │2,600 元X14 │
│  │月10日│        │        │        │          │＝36,400 元 │
├─┼───┼────┼────┼────┼─────┼──────┤
│8 │87年3 │  400元 │2,600 元│   14   │同上      │2,600 元X14 │
│  │月25日│        │        │        │          │＝36,400 元 │
├─┼───┼────┼────┼────┼─────┼──────┤
│9 │87年3 │  400 元│2,600 元│   14   │同上      │2,600 元X14 │
│  │月10日│        │        │        │          │＝36,400 元 │
├─┼───┼────┼────┼────┼─────┼──────┤
│10│87年2 │  400 元│2,600 元│   14   │同上      │2,600 元X14 │
│  │月25日│        │        │        │          │＝36,400 元 │
├─┴───┴────┴────┴────┴─────┴──────┤
│合計：總金額364,000元                                             │
└─────────────────────────────────┘


司法院資訊處製作；財團法人民間司法改革基金會備份。
